臺灣新北地方法院板橋簡易庭小額民事判決
111年度板小字第4002號
原      告  晨旭企業管理顧問股份有限公司

法定代理人  偕漢佳  
訴訟代理人  鍾宇軒（兼送達代收人）

被      告  黃貫愷  
上列當事人間請求給付電信費事件，於中華民國111年11月14日
言詞辯論終結，本院判決如下：
    主  文
被告應給付原告新臺幣壹萬柒仟壹佰肆拾捌元，及其中新臺幣貳
仟陸佰玖拾貳元自民國一百一十一年十月四日起至清償日止，按
週年利率百分之五計算之利息。
訴訟費用新臺幣壹仟元由被告負擔。
本判決得假執行。　
    事實及理由
一、原告主張：被告前於民國106年12月14日向訴外人遠傳電信
    股份有限公司（下稱遠傳公司）申請租用門號0000000000號
    （下稱系爭電信門號）之行動電話服務，詎被告未依約繳納
    電信費，截至109年12月10日止尚積欠新臺幣（下同）17,14
    8元（專案補貼款14,456元及電信費2,692元)未清償。嗣遠
    傳公司於109年12月10日將上開債權讓與原告，屢經原告催
    討，被告均置之不理。為此，爰依系爭電信門號租用契約及
    債權讓與之法律關係，提起本件訴訟。並聲明：被告應給付
    原告17,148元，及其中2,692元自起訴狀繕本送達翌日起至
    清償日止，按週年利率百分之5計算之利息。
二、被告則以：被告係遭朋友的朋友詐騙，當時流行辦門號換現
    金，被告有去辦系爭電信門號，簽名也是由被告簽署，但後
    來系爭電信門號不是被告在使用等語，資為抗辯。並聲明：
    原告之訴駁回。
三、得心證之理由：
  ㈠原告主張被告前於106年12月14日前向原告申請使用系爭電信
    門號，截至109年12月10日止共積欠17,148元（專案補貼款1
    4,456元及電信費2,692元）等情，業據其提出遠傳第三代行
    動通信/行動寬頻業務服務申請書、系爭電信門號電信費帳
    單、債權讓與證明書、債權讓與通知書等件為證。又被告自
    認確有親自到場簽名辦理系爭電信門號之租用之事實，是被
    告與遠傳公司間即成立系爭電信門號之租用契約，被告自應
    依約給付電信費。
  ㈡按因被詐欺或被脅迫而為意思表示者，表意人得撤銷其意思
    表示，但詐欺係由第三人所為者，以相對人明知其事實或可
    得而知者為限，始得撤銷之，民法第92條第1項定有明文。
    本件被告固抗辯其係因遭朋友的朋友即真實姓名年籍不詳之
    人所詐騙，而申辦系爭電信門號，惟並未舉證以實其說，則
    其此部分抗辯，容屬無據，自難採認。
  ㈢綜上，被告與遠傳公司間之系爭電信門號租用契約既合法有
    效，被告並因系爭電信門號租用契約積欠電信費及專案補貼
    款共17,148元，有系爭電信門號之電信費帳單在卷為憑，遠
    傳公司嗣將其對於被告之前開債權讓與原告，有債權讓與證
    明書、債權讓與通知書附卷可稽，並附於本件起訴狀一併送
    達被告，則原告依系爭電信門號租用契約及債權讓與之法律
    關係，請求被告給付電信費及專案補貼款共17,148元，自有
    所本。
　㈣末按遲延之債務，以支付金錢為標的者，債權人得請求依法
    定利率計算之遲延利息。給付有確定期限者，債務人自期限
    屆滿時起，負遲延責任。給付無確定期限者，債務人於債權
    人得請求時，經其催告而未為給付，自受催告時起，負遲延
    責任。其經債權人起訴而送達訴狀，或依督促程序送達支付
    命令，或為其他相類之行為者，與催告有同一之效力。應付
    利息之債務，其利率未經約定，亦無法律可據者，週年利率
    為百分之5，民法第233條第1項、第229條及第203條分別定
    有明文。本件原告請求被告給付之電信費，係以支付金錢為
    標的，且無約定利率，故原告請求被告給付自起訴狀繕本送
    達翌日即111年10月4日起至清償日止，按週年利率百分之5
    計算之利息，併應准許。
四、綜上所述，原告依系爭電信門號租用契約及債權讓與之法律
    關係，請求如主文第1項所示，核屬有據，應予准許。
五、本件係適用小額訴訟程序所為被告敗訴之判決，依民事訴訟
    法第436條之20，應依職權宣告假執行。並依民事訴訟法第4
    36條之19第1項規定，確定本件訴訟費用額為第一審裁判費1
    ,000元，依同法第78條規定，由被告負擔。
中　　華　　民　　國　　111 　年　　12　　月　　8 　　日
                  臺灣新北地方法院板橋簡易庭
                        法  官  陳怡親
以上正本係照原本作成。
如不服本判決，應於送達後20日內，向本院提出上訴狀，並表明
上訴理由（上訴理由應表明一、原判決所違背之法令及具體內容
。二、依訴訟資料可認為原判決有違背法令之具體事實。），如
於本判決宣示後送達前提起上訴者，應於判決送達後20日內補提
上訴理由書（須附繕本），如未於上訴後20日內補提合法上訴理
由書，法院得逕以裁定駁回上訴。
中　　華　　民　　國　　111 　年　　12　　月　　8 　　日
                        書記官  劉芷寧